臺灣高等法院臺中分院刑事裁定　
110年度聲字第2109號
聲  請  人  臺灣高等檢察署臺中檢察分署檢察官     
受  刑  人  楊承哲



上列聲請人因受刑人數罪併罰有二裁判以上，聲請定其應執行之
刑（聲請案號：110年度執聲字第994號），本院裁定如下：
    主  文
楊承哲因犯如附表所示各罪所處之刑，應執行有期徒刑柒年捌月
。
    理  由
一、聲請意旨略以：本件受刑人楊承哲（下稱受刑人）因毒品危
    害防制條例法等數罪，先後經判決確定如附表所示，數罪中
    雖有刑法第50條第1項但書所列情形，惟受刑人已請求檢察
    官聲請定應執行刑，有原署110年8月4日是否請求定應執行
    刑調查表足稽，應依刑法第50條第2項、第53條、第51條第5
    款規定，定其應執行之刑，爰依刑事訴訟法第477條第1項聲
    請裁定等語。
二、按數罪併罰，有二裁判以上者，依刑法第51條之規定，定其
    應執行之刑。數罪併罰，分別宣告其罪之刑，如宣告多數有
    期徒刑者，於各刑中之最長期以上，各刑合併之刑期以下，
    定其刑期。但不得逾30年。刑法第53條、第51條第5款分別
    定有明文。查本件受刑人因犯如附表所示數罪，經臺灣臺中
    地方法院及本院分別判處如附表所示之刑，均經確定在案，
    有各該刑事判決、臺灣高等法院被告前案紀錄表在卷可稽。
    而受刑人所犯如附表所示之罪，有得易科罰金之罪及不得易
    科罰金之罪，本件自屬刑法第50條第1項但書第1款規定之情
    形。茲受刑人請求檢察官聲請定其應執行之刑，有臺灣臺中
    地方檢察署110年8月4日是否請求定應執行刑調查表附卷可
    稽（見本院卷第11頁），本院審核結果，認檢察官聲請為正
    當，應予准許，並衡酌受刑人所犯各罪之犯罪類型、行為態
    樣、手段、動機、侵害法益種類及責任非難程度，而為整體
    評價後，定其應執行刑。
三、據上論斷，應依刑事訴訟法第477條第1項，刑法第50條第1
    、2項、第51條第5款、第53條，裁定如主文。
中　　華　　民　　國　　110 　年　　8 　　月　　26  　日
          　刑事第五庭    審判長法　官  鄭  永  玉
    　　　　　　　　　　　　　　法　官  周  莉  菁
  　　　　　　　　　　　　　　　法　官  卓  進  仕
以上正本證明與原本無異。     
如不服本裁定，應於裁定送達後5日內向本院提出抗告書狀(須附
繕本)。因疫情而遲誤不變期間，得向法院聲請回復原狀。
                                書記官  廖  家  莉 
　　　　　　　　　　　　　　　　
中　　華　　民　　國　　110 　年　　8 　　月　　26　　日


附表：受刑人楊承哲定應執行刑案件一覽表
編        號  1 2         3  罪        名    毒品危害防制條例  毒品危害防制條例  毒品危害防制條例  宣   告   刑    有期徒刑3年7月  有期徒刑1年10月  有期徒刑2月  犯 罪 日 期    108/07/06  108/08/01  108/10/29 偵查 (自訴)機關 年  度  案  號  臺中地檢108年度偵字第21552號 臺中地檢108年度偵字第21552號 臺中地檢108年度毒偵字第4212號     最  後 事實審  法   院   臺中地院   臺中地院   臺中地院   案   號   108年度訴字第 2424號  108年度訴字第 2424號   109年度中簡字第675號   判  決日  期   109/01/21  109/01/21   109/03/30     確  定判  決  法   院   臺中地院  臺中地院  臺中地院   案   號   108年度訴字第 2424號  108年度訴字第 2424號  109年度中簡字第675號   判決確定日期  109/03/02   109/03/02   109/05/04 是否為得易科 罰 金 之 案 件  不得易科、不得社勞 不得易科、不得社勞 得易科、得社勞 備          註  臺中地檢109年度執字第4151號（編號1至4曾定執行刑有期徒刑4年8月） 臺中地檢109年度執字第4151號（編號1至4曾定執行刑有期徒刑4年8月） 臺中地檢109年度執緝字第886號（編號1至4曾定執行刑有期徒刑4年8月） 

編        號  4 5         6  罪        名    毒品危害防制條例  毒品危害防制條例  毒品危害防制條例  宣   告   刑    有期徒刑1年  有期徒刑1年6月  有期徒刑10月  犯 罪 日 期    107/12/27  108/10/12  108/10/30 偵查 (自訴)機關 年  度  案  號  臺中地檢108年度偵字第3753號 臺中地檢108年度偵字第30868號等 臺中地檢108年度偵字第30868號等     最  後 事實審  法   院   臺中地院   中高分院   中高分院   案   號   108年度訴字第397號  109年度上訴字第2480號等   109年度上訴字第2480號等   判  決日  期   109/08/25  110/01/06   110/01/06     確  定判  決  法   院   臺中地院  中高分院  中高分院   案   號   108年度訴字第397號  109年度上訴字第2480號等  109年度上訴字第2480號等   判決確定日期  109/09/22   110/05/27 （撤回三審上訴）   110/05/27 （撤回三審上訴） 是否為得易科 罰 金 之 案 件  不得易科、不得社勞 不得易科、不得社勞 不得易科、不得社勞 備          註  臺中地檢109年度執字第14484號（編號1至4曾定執行刑有期徒刑4年8月） 臺中地檢110年度執字第9492號（編號5至7曾定執行刑有期徒刑4年7月） 臺中地檢110年度執字第9492號（編號5至7曾定執行刑有期徒刑4年7月） 

編        號  7    罪        名    毒品危害防制條例      宣   告   刑    有期徒刑3年9月      犯 罪 日 期    109/02/20     偵查 (自訴)機關 年  度  案  號  臺中地檢108年度偵字第30868號等       最  後 事實審  法   院   中高分院        案   號   109年度上訴字第2480號等       判  決日  期   110/01/06         確  定判  決  法   院   中高分院       案   號   109年度上訴字第2480號等       判決確定日期  110/05/27 （撤回三審上訴）      是否為得易科 罰 金 之 案 件  不得易科、不得社勞   備          註  臺中地檢110年度執字第9492號（編號5至7曾定執行刑有期徒刑4年7月）